【裁判字號】    98,訴,909
【裁判日期】    990112
【裁判案由】    違反槍砲彈藥刀械管制條例
【裁判全文】
臺灣屏東地方法院刑事判決               98年度訴字第909號
公  訴  人  臺灣屏東地方法院檢察署檢察官
被      告  甲○○
指定辯護人  本院公設辯護人  乙○○
上列被告因違反槍砲彈藥刀械管制條例案件，經檢察官提起公訴
（98年度偵字第4207號）本院判決如下：
    主  文
甲○○犯非法持有可發射子彈具有殺傷力之改造手槍罪，累犯，
處有期徒刑參年陸月，併科罰金新臺幣陸萬元，罰金如易服勞役
，以新臺幣貳仟元折算壹日。扣案之仿BERETTA 廠M9型半自動手
槍製造之改造手槍壹枝（含紅外線瞄準器、彈匣各壹個，槍枝管
制編號0000000000號）、腰包壹只，均沒收之。
    事  實
一、甲○○曾於民國96年間，因恐嚇案件，經國防部南部地方軍
    院以96年度訴字第210 號判決判處有期徒刑1 年，減為有期
    徒刑6 月，於96年8 月20日易科罰金執行完畢。詎仍不知悔
    改，明知具殺傷力之改造手槍，係政府管制之違禁物，未經
    許可，不得受寄代藏，竟於94年8 月間某日，在屏東縣內埔
    鄉○○村○○路618 巷96號住處，收受其友人綽號「巴度ㄟ
    」之真實姓名年籍不詳之成年男子所委託，具有殺傷力之仿
    BERETTA 廠M9型半自動手槍製造之槍枝換裝土造金屬槍管改
    造而成之改造手槍1 枝（槍枝管制編號0000000000號、含紅
    外線瞄準器及彈匣各1 個），而未經主管機關許可寄藏之。
    嗣於98年6 月3 日下午5 時15分許，甲○○以黑色腰包1 只
    攜帶上開槍枝外出，在屏東縣麟駱鄉○○路49號前，為警查
    獲，並扣得上開改造手槍1 枝（含紅外線瞄準器、彈匣各1
    個）、腰包1 只，而查知上情）。
二、案經高雄縣政府警察局、行政院海岸巡防署巡防總局南部地
    區巡防局移送臺灣屏東地方法院檢察署檢察官偵查起訴。
    理  由
壹、程序部分：
    按被告以外之人於審判外之陳述，雖不符刑事訴訟法第15 9
    條之1 至第159 條之4 之規定，而經當事人於審判程序同意
    作為證據，法院審酌該言詞陳述或書面陳述作成時之情況，
    認為適當者，亦得為證據。當事人、代理人或辯護人於法院
    調查時知有第159 條第1 項不得為證據之情形，而未於言詞
    辯論終結前聲明異議者，視為有前項之同意，同法第159 條
    之5 第1 、2 項定有明文。立法意旨在於傳聞證據未經當事
    人之反對詰問予以核實，原則上先予排除，惟若當事人已放
    棄反對詰問權，於審判程序中表明同意該等傳聞證據可作為
    證據，基於尊重當事人對傳聞證據之處分權，及證據資料愈
    豐富，愈有助於真實發見之理念，且強化言詞辯論主義，使
    訴訟程序得以順暢進行，上開傳聞證據亦均具有證據能力。
    查本案據以認定被告犯罪事實存否之被告以外之人之言詞或
    書面陳述，被告、辯護人及檢察官於本院審理時，均同意作
    為證據，且於本院言詞辯論終結前，均未聲明異議，而本院
    審酌該言詞陳述及書面陳述作成之情況，未見有何不適當之
    情形，故依前開規定，均得為證據。
貳、實體部分：
一、上開犯罪事實，迭訊據被告甲○○警詢、偵訊及本院審理時
    坦承不諱，並有上開槍枝1 支（含紅外線瞄準器、彈匣各1
    個）及腰包1 只等物扣案可證，並有搜索扣押筆錄、扣押物
    品目錄表、扣案槍枝照片等在卷可稽（見警卷第17-26 頁）
    ，又該扣案槍枝經送內政部警政署刑事警察局鑑定結果，認
    扣案手槍（槍枝管制編號：0000000000號），係由仿BERETT
    A 廠M9型半自動手槍製造之槍枝，換裝土造金屬槍管而成之
    改造手槍，擊發功能正常，可供擊發適用子彈使用，認具殺
    傷力等情，亦有該局98年6 月24日刑鑑字第0980083088號槍
    彈鑑定書1 份在卷可據（見偵卷第47頁）。故被告所受寄代
    藏上開扣案之改造槍枝具有殺傷力之事實，亦堪以確認。足
    見被告之自白與事實相符，堪可採為認定事實之依據。從而
    ，本件事證明確，被告犯行堪予認定，應依法論科。
二、核被告所為係違反槍砲彈藥刀械管制條例第8 條第4 項未經
    許可寄藏其他可發射子彈具殺傷力之槍枝罪。而寄藏之性質
    當然包含有持有之行為，持有行為為高度之寄藏所吸收，不
    另再就持有以予論科。又寄藏行為性質上為犯罪行為之繼續
    ，屬於繼續犯，而非犯罪狀態之繼續（最高法院93年度台上
    字第187 號判決意旨參照），故其一經寄藏，其犯罪即告成
    立，但其完結，須繼續至寄藏行為終了時為止，故本案無新
    舊法比較適用問題，併此敘明。又被告前於96年間，因恐嚇
    案件，經國防部南部地方軍院以96年度訴字第210 號判決判
    處有期徒刑1 年，減為有期徒刑6 月，於96年8 月20日易科
    罰金執行完畢之事實，有臺灣高等法院被告前案紀錄表1 份
    在卷可稽，其前受有期徒刑執行完畢，於5 年內故意再犯本
    件最重本刑有期徒刑以上之罪，為累犯，應依刑法第47條第
    1 項之規定，論以累犯，並加重其刑。爰審酌被告無視於政
    府嚴格管制非法槍枝之政策，明知未經許可不得寄藏槍枝，
    竟無視法律規定而擅自受託寄藏前揭槍枝，所為不惟增加偵
    查機關查緝之困難，並對社會治安有顯著之潛在危險性，更
    對他人之生命安全構成威脅，自屬不該，並斟酌其寄藏槍枝
    之數量、時間，又自始坦承犯行，犯後態度良好，及犯罪動
    機、目的、手段等一切情狀，量處如主文所示之刑，以示懲
    儆，並就罰金部分諭知易服勞役之折算標準。扣案具殺傷力
    之改造手槍1 支（含紅外線瞄準器及彈匣各1 個），係槍砲
    彈藥刀械管制條例所規定禁止持有之違禁物，爰依刑法第38
    條第1 項第1 款規定，予以宣告沒收之，另扣案之黑色腰包
    1 只，係被告所有，供寄藏持有上開槍枝所用，業據被告所
    供承，併依刑法第38條第1 項第2 款規定，予以宣告沒收之
    。至於扣案玻璃吸食器3 支，則係被告另犯他罪所使用之物
    ，而與本案無關，爰不予宣告沒收，併此敘明。
據上論斷，應依刑事訴訟法第299 條第1 項前段，槍砲彈藥刀械
管制條例第8 條第4 項，刑法第11條前段、第47條第1 項、第42
條第3 項、第38條第1 項第1 款、第2 款，判決如主文。
本案經檢察官潘國威到庭執行職務。
中    華    民    國    99    年    1     月    12    日
                  刑事第三庭  審判長法  官  邱明弘
                                    法  官  戴韻玲
                                    法  官  李珮妤
以上正本證明與原本無異。
如不服本判決應於收受判決後10日內向本院提出上訴書狀，並應
敘述具體理由；其未敘述上訴理由者，應於上訴期間屆滿後20日
內向本院補提理由書（均須按他造當事人之人數附繕本）「切勿
逕送上級法院」。
中    華    民    國    99    年    1     月    12    日
                                    書記官  劉淑蓉
附錄本案論罪科刑法條全文：
槍砲彈藥刀械管制條例第8 條第4 項：
未經許可，持有、寄藏或意圖販賣而陳列第1 項所列槍枝者，處
3 年以上10年以下有期徒刑，併科新臺幣700 萬元以下罰金。

司法院資訊處製作；財團法人民間司法改革基金會備份。
